臺灣臺南地方法院刑事判決
　　公　訴　人　臺灣臺南地方法院檢察署檢察官
　　被　　　告　丁○○
　　被　　　告　戊○○原名薛.
右列被告因傷害等案件，經檢察官提起公訴（九十年度偵字第一三三０八號），本院
判決如左：
    主  文
丁○○傷害人之身體，處有期徒刑伍月，如易科罰金，以參佰元折算壹日。
戊○○傷害人之身體，處有期徒刑肆月，如易科罰金，以參佰元折算壹日；又損壞他
人辦公桌玻璃壹面及玳瑁眼鏡壹付，足以生損害於他人，處有期徒刑月，如易科罰
金，以參佰元折算壹日。應執行處有期徒刑陸月，如易科罰金，以參佰元折算壹日。
    事  實
一、戊○○與丁○○於民國（下同）九十年九月二十七日下午七時許，在臺南市○○
    路○段二三四號冠宏聯合法律事務所內，因電費分擔之問題而發生爭執，戊○○
    竟基於傷害及損壞之故意，持該事務所內而為丁○○所有之椅子一張毆打丁○○
    ，致丁○○受有右手掌、右手背、右手腕腫脹、右手大拇指０‧五公分擦傷、左
    手背腫脹瘀淺擦傷等傷害及丁○○所有之辦公桌玻璃一面及玳瑁眼鏡一付破裂損
    壞（起訴書誤載為致令不堪用），足以生損害於丁○○。而丁○○亦基於傷害之
    故意，分別以徒手及其所有之椅子一張毆打戊○○，致戊○○受有頭面部一處瘀
    腫（3×3公分）、一處擦傷（2公分）、一處撕裂傷（1公分）、胸腹部一處紅腫
    （8×6公分）、四肢部左臂挫傷、右眼眶周邊鈍挫傷、鼻部裂傷（約一‧五公分
    ）、右胸及左上肢多處瘀血等傷害。
二、案經丁○○訴由臺南市警察局第四分局報請及戊○○訴由臺灣臺南地方法院檢察
    官偵查起訴。
    理  由
壹、被告戊○○被訴傷害及毀損罪部分：
一、右揭被告戊○○如何傷害告訴人丁○○及及損壞告訴人丁○○所有之辦公桌玻璃
    一面及玳瑁眼鏡一付之事實，業據告訴人丁○○於警訊、偵查及本院審理時指訴
    明確，核與證人乙○○、甲○○及丙○○分別於偵查及本院審理時證述之情節相
    符，並有告訴人丁○○所提出之驗傷診斷書一份及破損玻璃、玳瑁眼鏡之照片三
    張可稽。訊據被告戊○○對於右揭其於九十年九月二十七日下午七時許，在臺南
    市○○路○段二三四號冠宏聯合法律事務所內，因電費分擔之問題而與告訴人丁○○發生爭執之事實固亦不諱言，惟否認有傷害及毀損之犯行，辯稱：其未毆打
    丁○○，亦未損壞丁○○所有之辦公桌玻璃及眼鏡，而證人乙○○、甲○○及丙○○分別係丁○○之朋友或受僱人，故證詞均不實在等語。
二、經查：
（一）觀諸告訴人丁○○所提出之臺南市立醫院驗傷診斷書內載有「檢驗日期為九十
      年九月二十七日，檢查結果為右手掌、右手背、右手腕腫脹、右手大拇指０‧
      五公分擦傷、左手背腫脹瘀淺擦傷，致傷之原因為打擊傷」等語，上開驗傷診
      斷書已將告訴人丁○○驗傷之日期、受傷之部位、傷勢之程度及受傷之原因等
      情陳述明確，顯然告訴人丁○○於九十年九月二十七日確受有上開傷害無疑。
      又告訴人丁○○受傷之部位多達五處，肉體上及精神上理應相當痛苦，衡情告
      訴人丁○○因不致為提起本件訴訟而自傷才是，應認上開傷害確係他人所為的
      才是。而被告戊○○與告訴人丁○○確於九十年九月二十七日下午七時許，在
      台南市○○路○段二三四號冠宏聯合法律事務所內，因電費分擔之問題而發生
      爭執等情，亦為渠等所不爭執，則告訴人丁○○指稱係遭被告戊○○所傷應屬
      實在。
（二）於偵查時，證人乙○○證稱：「我進去二分鐘後，告訴人（戊○○）就進來，
      二人是為了繳電費之事吵架，後來告訴人持椅子砸向被告（丁○○），被告有
      用手去擋，至於有無打到被告，我沒有看到，但桌上的玻璃有破掉‧‧‧」等
      語，證人甲○○證稱：「‧‧‧我有轉頭一下，看到告訴人（戊○○）拿椅子
      砸被告（丁○○）‧‧‧」等語（均參閱臺灣臺南地方法院檢察署九十年十一
      月五日詢問筆錄）。嗣於本院審理時，證人乙○○證稱：「‧‧‧因電費問題
      爭吵，之後薛（靜雯）拿椅子丟廖（冠威），造成桌子玻璃破損，有無丟到廖
      （冠威）我不知道‧‧‧」、「我看到戊○○手拿辦公室椅子打丁○○，丁○○拿手擋，是那一隻手我不清楚，之後椅子掉落打碎玻璃，因為桌上、地下都
      是玻璃，我害怕受傷就離開了，之後有看到警察來。」等語（分別參閱本院九
      十一年三月十三日、九十一年五月一日審判筆錄），證人甲○○證稱：「‧‧
      ‧我不知道誰先動手，只看到戊○○拿椅子丟丁○○，我看到丁○○拿手擋椅
      子‧‧‧」、「我看到戊○○拿椅子要向丁○○身上砸，丁○○用一手要擋‧
      ‧‧」等語（分別參閱本院九十一年三月十三日、九十一年三月二十七日審判
      筆錄），證人丙○○證稱：「我只看到碎玻璃散在地上，桌上玻璃也破裂，桌
      子歪掉，一張椅子倒掉‧‧‧我看到丁○○之眼鏡破裂，鏡框歪掉，就撿起放
      在桌子。」等語，（參閱本院九十一年三月二十七日審判筆錄）。上開證人均
      已將被告戊○○如何毆打告訴人丁○○及損壞告訴人丁○○所有之辦公桌玻璃
      及眼鏡之情節陳述明確，且互核一致，而其等又均係具結作證，有結文四份可
      憑，若為虛偽之陳述，均應負偽證之罪責，縱其等真係告訴人丁○○之友人或
      受僱人，亦應不致為迴護告訴人丁○○而甘冒偽證罪責之風險，故應認其等證
      詞均屬可信。
（三）被告戊○○所提出之其他文件資料均不能作為其未傷害及毀損之證據。
三、綜上所述，被告戊○○所辯，應係卸責詞，應不可採，其犯行應予認定。
貳、被告丁○○被訴傷害罪部分：
一、右揭被告丁○○如何傷害告訴人戊○○之事實，業據告訴人戊○○於警訊、偵查
    及本院審理時指訴明確，並有告訴人戊○○提出之臺南市醫院驗傷診斷書、診斷
    證明書各一份、身體受傷之照片五張可稽。訊據被告丁○○對於右揭其於九十年
    九月二十七日下午七時許，在臺南市○○路○段二三四號冠宏聯合法律事務所內
    ，因電費分擔之問題而與告訴人戊○○發生爭執之事實固亦不諱言，惟否認有傷
    害之犯行，辯稱：其未毆打戊○○，且若戊○○真受有如此重之傷害，何以當晚
    還能再去冠宏聯合法律事務拿取物品？縱戊○○真有受傷，並提出醫院之驗傷證
    明，但亦仍不能證明係其所為的等語。
二、經查：
（一）觀諸告訴人戊○○提出之臺南市立醫院驗傷診斷書內載有「檢驗日期為九十年
      九月二十七日，檢查結果為頭面部一處瘀腫（3×3公分）、一處擦傷（2公分
      ）及一處撕裂傷（1公分）、胸腹部一處紅腫（8×6公分）、四肢部左臂挫傷
      」等語，而臺南市立醫院診斷證明書內則載有「應診日期為九十年九月二十七
      日，病名為右眼眶周邊鈍挫傷、鼻部裂傷（約一‧五公分）、右胸及左上肢多
      處瘀血，醫師囑言為九十年九月二十七日來院急診，經縫合手術，九十年九月
      二十八日及九十年十月一日門診治療」等語，上開驗傷診斷書及診斷證明書已
      將告訴人戊○○驗傷之日期、受傷之部位、傷勢之程度及治療之經過等情陳述
      明確，核與告訴人戊○○所提出之五張照片中所示身體受傷之情形相符，顯然
      告訴人戊○○於九十年九月二十七日確受有上開之傷害無疑。又參諸上開傷勢
      非輕，而受傷之部位亦多達七處，肉體上及精神上理應均相當痛苦，告訴人戊○○因不致為提起本件訴訟而自傷才是，應認上開傷害確係他人所為才是。而
      被告丁○○與告訴人戊○○確於九十年九月二十七日下午七時許，在臺南市○○路○段二三四號冠宏聯合法律事務所內，因電費分擔之問題而發生爭執等情
      ，亦為渠等所不爭執，故告訴人戊○○指稱係遭被告丁○○所傷應屬真實。
（二）於偵查時，證人乙○○及甲○○均證稱：「我沒有看到丁○○有無打戊○○」
      等語（均參閱臺灣臺南地方法院檢察署九十年十一月五日詢問筆錄）。嗣於本
      院審理時，證人乙○○證稱：「‧‧‧也不知道丁○○有無打戊○○。」、「
      沒有（看到丁○○有無打戊○○）」等語（分別參閱本院九十一年三月十三日
      、九十一年五月一日審判筆錄），證人甲○○證稱：「‧‧‧我也不知道丁○○有無打戊○○。」等語（參閱本院九十一年三月十三日審判筆錄），證人丙○○證稱：「‧‧‧我掃碎玻璃時沒有看到他們（丁○○與戊○○）爭吵‧‧
      ‧」等語（參閱本院九十一年三月二十七日審判筆錄）。上開證人均僅係陳明
      未看到或不知道被告丁○○有無毆打告訴人戊○○而已，但並未表示被告丁○○未毆打告訴人戊○○，故不得執上開證詞而作為被告丁○○真未毆打告訴人
      戊○○之證據。
（三）雖告訴人戊○○不否認曾於案發後當晚仍至冠宏聯合法律事務所內拿取物品，
      但告訴人戊○○所受之傷害多屬皮肉傷，尚未達到身體不能動彈之程度，衡情
      仍可忍痛拿取物品才是，故不得以告訴人戊○○事後仍可拿取物品即認渠並未
      受傷。
三、綜上所述，被告丁○○所辯，應係卸責詞，應不可採，其犯行應予認定。
、核被告戊○○所為，係犯刑法第二百七十七條第一項傷害罪及第三百五十四條損
    壞罪，而被告丁○○所為，係犯刑法第二百七十七條第一項傷害罪。又被告戊○○所犯上開傷害及損壞二罪，犯意各別，應分論併罰。爰審酌被告戊○○、丁○○犯罪之動機、目的、手段、所造之傷勢及損壞之財物均非輕、犯罪後又均否認
    犯行，均尚乏悔意等一切情狀，各量處如主文所示之刑，並均諭知易科罰金之折
    算標準，並就被告戊○○部分定其應執行刑，以資懲儆。至被告戊○○犯傷害及
    損壞罪所用之椅子並非其所有，而被告丁○○犯傷害罪所用之椅子亦未扣案，現
    又不知在何處，故均不另宣告沒收，併此敘明。
據上論斷，應依刑事訴訟法第二百九十九條第一項前段，刑法第二百七十七條第一項
、第三百五十四條、第五十一條第五款、第四十一條第一項前段，罰金罰鍰提高標準
條例第一條前段、第二條，判決如主文。
中      華      民      國      九十一      年      五    月    十五    日
                            臺灣臺南地方法院刑事第五庭
                                法  官  彭  振  湘
右正本證明與原本無異
如不服本判決應於送達後十日內向本院提出上訴狀
                                書記官  陳  信  良
中      華      民      國      九十一      年      五    月    十五    日
附錄法條：
刑法第二百七十七條第一項
  傷害人之身體或健康者，處三年以下有期徒刑、拘役或一千元以下罰金。
刑法第三百五十四條
  毀棄、損壞前二條以外之他人之物，或令致不堪用，足以生損害於公眾或他人者，
  處二年以下有期徒刑、拘役或五百元以下罰金。
                                                                        １
